【裁判字號】    95,訴,1681
【裁判日期】    951124
【裁判案由】    搶奪等
【裁判全文】
臺灣臺南地方法院刑事判決              95年度訴字第1681號
公  訴  人  臺灣臺南地方法院檢察署檢察官
被      告  乙○○
上列被告因搶奪等案件，經檢察官提起公訴（95年度偵字第1635
0號），被告於本院準備程序進行中，先就被訴事實為有罪之陳
述，經本院合議庭裁定由受命法官獨任進行簡式審判程序，判決
如下：
    主  文
乙○○竊盜，處有期徒刑柒月；又竊盜，處有期徒刑柒月；又意
圖為自己不法之所有，攜帶兇器搶奪他人之動產，處有期徒刑壹
年肆月。扣案玩具手搶壹把、鐮刀壹支及機車鑰匙貳支均沒收之
。應執行有期徒刑貳年肆月。扣案之玩具手搶壹把、鐮刀壹支及
機車鑰匙貳支均沒收之。
    事  實
一、乙○○前因毒品危害防制條例、搶奪、強盜等案件，經本院
    分別判處有期徒刑一年六月、八月、二年十月確定，應執行
    有期徒刑四年六月，甫於民國（下同）九十五年九月十九日
    因縮短刑期假釋出監，假釋中仍不知悔改，復意圖為自己不
    法所有，於九十五年十一月七日下午八時三十分許，駕駛其
    所有之車牌號碼ＷＨＡ－四三八號轉機車至臺南市○○路○
    段三○四巷三七號前，以其所有之機車鑰匙一把打開車鎖，
    竊取黃其清所有之車牌號碼ＮＺＴ－六六一號重機車，得手
    後，將其所有之ＷＨＡ－四三八號輕機車停在該處，於同日
    駕駛竊得之ＮＺＴ－六六一號機車至臺南市○○○街四四巷
    十號前，以其所有之機車鑰匙一把打開車鎖，竊取王丘瑜玲
    所有之車牌號碼ＮＬＶ－六六八號重機車，得手後，意圖為
    自己不法之所有，於九十五年十一月九日十一時許，攜帶其
    所有之玩具手槍一把及客觀上具有危險性之鐮刀一支，駕駛
    竊得之上開ＮＬＶ－六六八號重機車，在臺南市○○路、南
    門路口，趁騎機車之戊○○遇紅燈暫停時，乘戊○○不及防
    備，突然出手搶奪戊○○所有置於機車腳踏板上之手提包一
    只（內有行動電話一支、電話卡二張及現金新臺幣五百元）
    ，得手後加速逃逸，取出手提包內之物品後，將該手提包丟
    棄在臺南市○○○路路旁，並駕駛該ＮＬＶ－六六八號機車
    欲至臺南市○○路○段三○四巷三七號前取回其所有之上開
    ＷＨＡ－四三八號機車，同日十一時二十五分許行經府前路
    一段三○二巷與友愛街交岔路口時經警查獲，扣得其所有之
    上開玩具手槍、鐮刀及戊○○被搶之上開行動電話、電話卡
    及現金，並帶同警方尋獲其丟棄之戊○○手提包及上開ＮＺ
    Ｔ－六六一號機車。
二、案經臺南市警察局第二分局報告臺灣臺南地方法院檢察署偵
    查後提起公訴。
    理  由
壹、程序方面：
一、本案被告乙○○所犯刑法第三百二十六條第一項加重搶奪罪
    ，並非死刑、無期徒刑或最輕本刑有期徒刑三年以上之罪，
    亦非高等法院管轄第一審案件，且於準備程序進行中，被告
    先就被訴事實為有罪之陳述，經告知被告簡式審判程序之旨
    ，並聽取檢察官、被告之意見後，本院合議庭裁定由受命法
    官進行簡式審判程序，是本案之證據調查，依刑事訴訟法第
    二百七十三條之二規定，不受同法第一百五十九條第一項、
    第一百六十一條之二、第一百六十一條之三、第一百六十三
    條之一及第一百六十四條至第一百七十條規定之限制，合先
    敘明。
貳、實體方面：
一、上揭犯罪事實，業據被告於偵查及本院審理時坦承不諱（見
    本院九十五年十一月二十一日審判筆錄），經核與被害人丙
    ○○、甲○○及戊○○於警詢中之指述大致相符（見警卷第
    十六頁至第十八頁、第二十頁至第二十一頁、第二十五頁至
    第二十六頁），並有贓物認領保管單三紙、車輛車牌失竊作
    業查詢車輛認可資料二紙、攝影機翻拍一張、現場照片十五
    張、查獲扣押物照片十二張及扣案玩具手搶一把、鐮刀一支
    及機車鑰匙二支。可資佐證，綜上各情相互酌參，被告乙○
    ○之自白，經核與事實相符，堪可採信，本案事證明確，被
    告之犯行，堪以認定。
二、按刑法第三百二十一條第一項第三款之攜帶兇器竊盜罪，係
    以行為人攜帶兇器竊盜為其加重條件，此所謂兇器，其種類
    並無限制，凡客觀上足對人之生命、身體、安全構成威脅，
    具有危險性之兇器均屬之，且祇須行竊時攜帶此種具有危險
    性之兇器為已足，並不以攜帶之初有行兇之意圖為必要，是
    以，螺絲起子、鉗子等一般家庭日常工具，只要客觀上足對
    人之身體、生命構成威脅，即屬該款所指之兇器，最高法院
    七十九年度臺上字第五二五三號判例意旨、司法院七十四年
    廳刑一字第三一三號函亦可資參照。故本件被告乙○○著手
    搶奪時，所攜帶之鐮刀，客觀上既均具有危險性，且質地堅
    硬，足以傷害人之身體及危害人之生命，應認均係屬兇器至
    明。核被告乙○○所為，係犯刑法第三百二十條第一項普通
    竊盜罪及第三百二十六條第一項加重搶奪罪。被告先後二次
    竊盜犯行，已有相當之時間間隔，且所竊取之物品並不相同
    ，被害人亦非同一，外觀上可知係不同人之物品，顯非基於
    同一竊盜犯意為之。又其所犯普通竊盜罪及加重搶奪罪間，
    犯意各別，行為態樣及犯罪構成要件亦殊，自應予就三次犯
    行分論併罰。爰審酌被告正值壯年，且四肢健全而具謀生能
    力，竟為一己之私慾而搶奪他人金錢，侵害他人之財產安全
    ，且前因毒品危害防制條例、搶奪、強盜等案件，經本院分
    別判處有期徒刑一年六月、八月、二年十月確定，應執行有
    期徒刑四年六月，甫於民國（下同）九十五年九月十九日因
    縮短刑期假釋出監，假釋中仍不知悔改惟念其犯後尚知坦承
    犯後，犯後態度尚佳等一切情狀，量處如主文所示之刑，並
    定其應執行之刑，以資儆懲。另扣案之玩具手槍一把、鐮刀
    一支及鑰匙二支，為被告所有供犯本罪所用之物，有扣押物
    品清單一紙，爰依刑法第三十八條第一項第二款之規定宣告
    沒收。
據上論斷，應依刑事訴訟法第二百七十三條之一第一項、第二百
九十九條第一項前段，刑法第三百二十條第一項、第三百二十六
條第一項、第五十一條第五款、第三十八條第一項第二款，判決
如主文。
本案經檢察官丁○○到庭執行職務。
中    華    民    國    95    年    11    月    24    日
                  刑事第十一庭  法  官  黃翰義
以上正本證明與原本無異。
如不服本判決，應於判決送達後10日內，向本院提出上訴狀。
                                書記官  沈建杉
中    華    民    國    95    年    11    月    24    日
附錄本案論罪科刑法條全文：
中華民國刑法第320條第1項（普通竊盜罪）
意圖為自己或第三人不法之所有，而竊取他人之動產者，為竊盜
罪，處 5 年以下有期徒刑、拘役或 5 百元以下罰金。
中華民國刑法第326條第1項
（加重搶奪罪）
犯前條第 1 項之罪，而有第 321 條第 1 項各款情形之一者，處
 1 年以上 7 年以下有期徒刑。


司法院資訊處製作；財團法人民間司法改革基金會備份。
